# 培训机构支付学员奖学金

提问人：PIL 时间：2017-06-09 17:55:01
请教各位老师，某网校提供医学培训，并对优秀学员进行奖励，支付的奖学金是否应该计入销售费用呢？

回答人：chenyiwei
如果招生简章中明确规定了授予奖学金的条件，因而学员报名时就形成了在一定条件下可取得奖学金的预期的，则表明奖学金是其业务模式的内在组成部分，建议作为营业成本；反之，临时性的奖学金可计入销售费用。

提问人：呼叫帮助 时间：2017-11-05 18:06:54
陈版对于临时性或非临时性可否这样理解，招生简章中或其他文件中明确规定了授予奖学金的条件，作为营业成本，否则就可以视同临时性的奖学金可计入销售费用？

回答人：chenyiwei
可以这样理解。